【裁判字號】    89,上訴,1235
【裁判日期】    890808
【裁判案由】    偽證
【裁判全文】
台灣高等法院台中分院刑事判決                  八十九年度上訴字第一二三五號
    上  訴  人
    即  被  告  丙○○
右上訴人因偽證案件，不服臺灣南投地方法院八十九年訴字第一六四號中華民國八十
九年六月七日第一審判決（起訴案號：臺灣南投地方法院檢察署八十九年度偵字第一
四七九號），提起上訴，本院判決如左：
      主  文
上訴駁回。
      事  實
一、丙○○明知其於八十五年間所施用之第二級毒品安非他命係向林秀穎所購買而非
    向乙○○購買，竟於民國八十五年十月二十九日下午二時二十五分許，在台灣南
    投地方法院檢察署八十五年度偵字第四０四六號乙○○被訴違反麻醉藥品管理條
    例案件，檢察官偵查中時，於案情有重要關係之事項，供前具結，而虛偽陳述稱
    ：（檢察官問：上次偵訊為何供稱向呂世揚購買安非他命？）「是警察叫我這樣
    講，我只跟乙○○買及綽號小揚」等語，致檢察官以販賣安非他命罪嫌起訴乙○
    ○，乙○○嗣經判決無罪確定。
二、案經台灣高等法院台中分院檢察署檢察官自動檢舉後呈請檢察長令轉台灣南投地
    方法院檢察署檢察官偵查起訴。
    理  由
一、訊據被告丙○○對於右揭偽證之事實自白不諱，並經本院核閱本院八十七年度上
    更(一)字第二０七號乙○○違反毒品危害防制條例案卷 (台灣南投地方法院八十
    六年度訴字第一八七號，南投地檢署八十五年度偵字第四０四六號)屬實。被告
    就其偽證之動機，雖於原審審理時辯稱：其係因檢察官告知如有供出安非他命來
    源可以減刑，其乃隨意講乙○○云云，然按修正前之麻醉藥品管理條例第十三條
    之三規定，犯第十三條之一第二項各款之罪（含吸食毒品者），供出麻醉藥品來
    源因而破獲者，得減輕其刑。其真意乃在使製造或販賣毒品者無所遁形，而俾免
    國人陷於毒害，且對於吸食毒品者，給予改過遷善之機會，要非任意供出無關之
    人，即可獲得減刑，此無論由立法意旨或一般社會常人之理解而言，均屬灼然。
    詎被告不圖此，反於檢察官訊問時，一再指稱係向乙○○購買，嗣經檢察官以證
    人身分傳訊時，復於供前具結，而仍任意指摘無關之第三人乙○○販賣安非他命
    予伊，其上開所辯動機不足合理化其行為。此外，復有台灣南投地方法院檢察署
    八十五年度偵字第四０四六號乙○○被訴違反麻醉藥品管理條例案件八十五年十
    月二十九日偵訊筆錄及證人結文乙紙附卷可資佐證。被告明知其係向林秀穎購買
    安非他命，竟於具結後，證稱向乙○○購買，被告上開之證言足以使乙○○被訴
    違反麻醉藥品管理條例犯嫌，顯屬就案情有重要事項之證言，被告就該案情有重
    要關係之事項而為虛偽陳述，其有偽證之故意甚明，本件罪證明確，被告偽證犯
    行洵堪認定。
二、核被告丙○○所為，係犯刑法第一百六十八條之偽證罪。原審因而適用上開規定
    ，並審酌被告僅因與實際販賣安非他命予伊之人熟識，為免供出該人致該人受刑
    事處罰，復意圖於其自身所涉刑事案件獲得減刑之寬典，即任意陳述安非他命係
    向乙○○購買，有致使裁判者為不正裁判之虞，且浪費諸多無謂之訴訟程序，量
    處有期徒刑一年，其認事用法核無違誤，量刑亦屬允當，被告上訴為無理由，應
    予駁回。
三、據上論斷，應依刑事訴訟法第三百六十八條，判決如主文。
本案經檢察官甲○○到庭執行職務。
中      華      民      國    八十九      年      八      月    八      日
                              臺灣高等法院臺中分院刑事第四庭
           審判長法  官  劉  登  俊
                                          法  官  江  錫  麟
                                          法  官  吳  重  政
右正本證明與原本無異。
如不服本判決應於收受送達後十日內向本院提出上訴書狀，其未敘述上訴之理由者並
得於提起上訴後十日內向本院補提理由書（均須按他造當事人之人數附繕本）。
                                           書記官  吳  麗  慧
中      華      民      國    八十九      年      八      月     十     日
                                                                        Ｋ


司法院資訊處製作；財團法人民間司法改革基金會備份。
